【裁判字號】    99,訴,794
【裁判日期】    990806
【裁判案由】    偽造文書等
【裁判全文】
臺灣彰化地方法院刑事判決               99年度訴字第794號
公  訴  人  臺灣彰化地方法院檢察署檢察官
被      告  乙○○
上列被告因偽造文書等案件，經檢察官提起公訴（99年度偵字第
727 號），本院依簡式審判程序判決如下：
    主  文
乙○○共同行使偽造私文書，足以生損害於他人，處有期徒刑參
月，如易科罰金，以新臺幣壹仟元折算壹日。如附表所示偽造之
署押，均沒收。
一、犯罪事實
（一）乙○○因成年男性友人吳漢應（音同，年籍住址不詳）告
      知而得悉有通信行為求業務績效，會將代售電信產品之佣
      金及電信公司各項促銷專案所搭配優惠之手機提供予顧客
      ，亦即所謂辦門號換現金之訊息後，即萌歹念，與吳漢應
      共同基於意圖為自己不法所有及行使偽造私文書之犯意聯
      絡，於民國97年12月30日某時，由乙○○持未經其配偶丙
      ○○同意或授權提供之丙○○國民身分證及健保卡各1 只
      ，由吳漢應載往位於彰化縣員林鎮○○街89號之「岱聲行
      」（代辦之通信業者），在與之無犯意聯絡之岱聲行員工
      所提供如附表所示行動電話系統商之行動電話服務申請書
      、行動電話可攜服務申請書、行動通信網路業務服務申請
      書及同意書等空白文件上，由乙○○冒用丙○○之名義，
      偽造丙○○之簽名，而密集接續偽造如附表所示之行動電
      話服務申請書、行動電話可攜服務申請書、行動通信網路
      業務服務申請書及同意書等各項私文書後，進而交由岱聲
      行員工轉向如附表所示之行動電話系統商行使，致使台灣
      大哥大股份有限公司（下稱台灣大哥大公司）、遠傳電信
      股份有限公司（下稱遠傳電信公司）均陷於錯誤後，誤認
      丙○○確有向上開各公司申請行動電話門號使用之意，而
      開通如附表所示之行動電話門號並提供通訊服務，岱聲行
      並因而將代辦行動電話所得之佣金補貼予乙○○計新臺幣
      （下同）6500元，如附表所示各行動電話門號之SIM 卡及
      上揭各項促銷專案所搭配優惠之手機則由吳漢應領取，足
      以生損害於丙○○、岱聲行及台灣大哥大公司、遠傳電信
      公司等各系統商。嗣丙○○接獲遠傳電信公司及臺灣大哥
      大公司寄送之通話費用帳單後前往遠傳電信公司及臺灣大
      哥大公司之門市並填寫申告切結書後，由遠傳電信公司及
      臺灣大哥大公司人員報警處理而查獲上情。
（二）案經國家通訊傳播委員會函送臺灣彰化地方法院檢察署檢
      察官偵查起訴。
二、理由
（一）被告於本院準備程序中，就上揭犯罪事實均為有罪之陳述
      ，且所犯係死刑、無期徒刑、最輕本刑為3 年以上有期徒
      刑以外之罪，經本院合議庭依刑事訴訟法第273 條之1第1
      項之規定，裁定由受命法官1 人獨任進行簡式審判程序。
（二）上揭事實，業據被告乙○○迭於警偵訊及本院審理時坦承
      不諱，核予證人即被害人丙○○、告訴代理人即臺灣大哥
      大公司人員甲○○、遠傳電信公司人員凌翰於警詢中之證
      述情節相符，並有如附表所示書面文件、損失明細表、遠
      傳98年3 月電信費帳單、未申請遠傳門號聲明書影本各1
      份在卷可稽，堪認被告之自白與事實相符，足以採信，事
      證明確，被告犯行堪以認定。
（三）核被告所為，係犯刑法第216 條、第210 條之行使偽造私
      文書罪及同法第339 條第1 項之詐欺取財罪。其偽造被害
      人丙○○署押之行為，係偽造私文書之部分行為，偽造私
      文書後持以行使，偽造之低度行為已為行使之高度行為所
      吸收，均不另論罪。
（四）被告與吳漢應就上開犯行，具有犯意聯絡及行為分擔，均
      為共同正犯。
（五）被告先後偽造如附表所示之私文書，係於密切接近之時地
      實施，侵害同一之法益，各行為之獨立性極為薄弱，依一
      般社會健全觀念，在時間差距上，難以強行分開，在刑法
      評價上，以視為數個舉動之接續施行，合為包括之一行為
      予以評價，較為合理，故應為接續犯（最高法院86年臺上
      字第3295號判例參照）。另被告所犯之上開3 罪，係一行
      為所觸犯，為想像競合犯，應依刑法第55條之規定從一重
      之行使偽造私文書罪處斷。
（六）爰審酌被告為貪圖小利，竟與吳漢應不惜損害他人之信用
      ，而造成上揭各電信業者有形之財產損失及無形之管理負
      擔等損害不輕，暨被告坦承犯行，及其之素行、犯罪之目
      的及其動機、手段、方法、所得等一切情狀，量處如主文
      所示之刑，並諭知易科罰金之折算標準。
（七）如附表所示被害人丙○○之簽名，均係偽造之署押，均應
      依刑法第219 條之規定宣告沒收。
三、應適用法條
（一）刑事訴訟法第273 條之1 第1 項，第299 條第1 項前段、
      第310 條之2 、第454 條第1項。
（二）刑法第28條、第216 條、第210 條、第339 條第1 項、第
      55條、第219 條。
（三）刑法施行法第1 條之1 第1 項、第2 項前段，判決如主文
      。
本案經檢察官葉建成到庭執行職務。
中    華    民    國    99    年    8     月    6     日
            刑事第五庭                法  官  周淡怡
以上正本證明與原本無異。
如不服本判決應於收受判決後10日內向本院提出上訴書狀，並應
敘述具體理由；其未敘述上訴理由者，應於上訴期間屆滿後20日
內向本院補提理由書（均須按他造當事人之人數附繕本）「切勿
逕送上級法院」。
告訴人或被害人對於判決如有不服具備理由請求檢察官上訴者，
其上訴期間之計算係以檢察官收受判決正本之日期為準。
中    華    民    國    99    年    8     月    6     日
                                      書記官  陳文新
附表：被告乙○○所偽造而持以行使之私文書
┌──┬─────────┬──────┬──────┬────────┐
│編號│  偽造之私文書    │被冒用名義人│ 偽造之日期 │偽造之署押及數量│
├──┼─────────┼──────┼──────┼────────┤
│    │門號為0000000000號│丙○○      │97年12月30日│申請者簽名欄內「│
│一  │之遠傳行動電話/ 第│            │            │丙○○」之簽名各│
│    │三代行動電話服務申│            │            │1枚，共計2枚。  │
│    │請書1件           │            │            │                │
├──┼─────────┼──────┼──────┼────────┤
│    │門號為0000000000號│丙○○      │97年12月30日│申請客戶簽章欄內│
│二  │之遠傳行動電話碼可│            │            │「丙○○」之簽名│
│    │攜服務申請書1件   │            │            │1枚。           │
├──┼─────────┼──────┼──────┼────────┤
│    │門號為0000000000號│丙○○      │97年12月30日│申請人簽章欄內「│
│三  │之臺灣大哥大行動通│            │            │丙○○」之簽名1 │
│    │信網路業務服務申請│            │            │枚。            │
│    │書1件             │            │            │                │
├──┼─────────┼──────┼──────┼────────┤
│四  │同意書【3G/3.5G 無│丙○○      │97年12月30日│立同意書人簽章欄│
│    │線上網服務專案（  │            │            │內「丙○○」之簽│
│    │699 型資訊通路）】│            │            │名各1 枚，共計2 │
│    │1 件              │            │            │枚。            │
├──┼─────────┼──────┼──────┼────────┤
│    │門號為0000000000號│丙○○      │97年12月30日│申請人簽章欄內「│
│五  │之臺灣大哥大行動通│            │            │丙○○」之簽名1 │
│    │信網路業務服務申請│            │            │枚。            │
│    │書1 件            │            │            │                │
├──┼─────────┼──────┼──────┼────────┤
│六  │新申裝/ 號碼可攜同│丙○○      │97年12月30日│立同意書人簽章欄│
│    │意書【手機專案】1 │            │            │內「丙○○」之簽│
│    │件                │            │            │名各1 枚，共計2 │
│    │                  │            │            │枚。            │
└──┴─────────┴──────┴──────┴────────┘
附錄本案論罪科刑法條全文：
附錄論罪科刑法條
中華民國刑法第210條（偽造變造私文書罪）：
偽造、變造私文書，足以生損害於公眾或他人者，處5年以下有
期徒刑。
中華民國刑法第216條（行使偽造變造或登載不實之文書罪）：
行使第210條至第215條之文書者，依偽造、變造文書或登載不實
事項或使登載不實事項之規定處斷。
中華民國刑法第339條第1項（普通詐欺罪）：
意圖為自己或第三人不法之所有，以詐術使人將本人或第三人之
物交付者，處5年以下有期徒刑、拘役或科或併科1千元以下罰金
。
以前項方法得財產上不法之利益或使第三人得之者，亦同。
前二項之未遂犯罰之。

司法院資訊處製作；財團法人民間司法改革基金會備份。
